【裁判字號】    89,易,4122
【裁判日期】    891229
【裁判案由】    傷害
【裁判全文】
臺灣板橋地方法院刑事判決                        八十九年度易字第四一二二號
    公  訴  人  臺灣板橋地方法院檢察署檢察官
    被      告  丁○○
右列被告因傷害案件，經檢察官提起公訴（八十九年度偵字第一六四三一號），本院
判決如左：
    主  文
丁○○傷害人之身體，處拘役參拾日，如易科罰金，以參佰元折算壹日。
扣案之螺絲起子壹支沒收。
    事  實
一、丁○○係計程車司機，於民國（下同）八十九年七月七日二十二時許，因駕駛車
    號Ｐ七─七五二號營業小客車，在台北縣樹林市○○街與板橋市○○路○段路口
    ，載送乘客丙○○、乙○○○夫婦返回樹林市○○街七十九號六樓住處，於同日
    二十二時（起訴書誤載為二十時）三十分許抵達樹林市○○街三十號前，因乘客
    丙○○酒後且懷疑丁○○繞遠路，及下車找零錢起爭執，進而雙方發生口角，詎
    丁○○竟基於傷害之犯意，持其所有放置在車上原供拆卸輪胎用之大型螺絲起子
    一支，下車後持以刺傷丙○○及出拳毆打丙○○，致丙○○受有左眉撕裂傷（三
    公分長）之傷害、左眼挫傷、左手肘擦傷之傷害。嗣經警據報前往處理，並扣得
    上開螺絲起子一支。
二、案經丙○○訴由臺北縣警察局樹林分局報請臺灣板橋地方法院檢察署檢察官偵查
    起訴。
    理  由
一、訊據被告丁○○固坦承於前揭時地與乘客丙○○發生口角及肢體衝突，惟矢口否
    認有故意傷害丙○○之犯行，辯稱：丙○○喝醉酒上車後一路上一直辱罵伊，一
    下車就要打伊，並至附近大廈內拿取拖把一支砸車，伊因而拿車上拆卸輪胎用的
    螺絲起子防禦而已，伊下車是要找丙○○的太太理論，沒有持螺絲起子刺丙○○
    ，又曾某眉眼間之撕傷勢，並非伊持螺絲起子故意刺之所造成，伊僅打丙○○一
    拳，並因而使曾某之眉眼遭伊手錶劃傷，對此實非故意，雙方是互毆，伊願和解
    ，但對方不出面云云。惟查，右揭事實業據告訴人丙○○於警訊及檢察官偵查中
    指訴歷歷，核與證人即台北縣警察局樹林分局樹林派出所警員甲○○到庭結證情
    節相符，並有亞東紀念醫院出具之甲種診斷證明書一紙存卷可稽。觀諸告訴人丙
    ○○必須花費遠多於被告下車之時間，方能往返附近大廈管理員處拿取拖把等情
    ，參以被告又自承因與告訴人發生口角，待告訴人一下車，立即持螺絲起子下車
    一節，再參諸上開螺絲起子，係被告放置在車上原供拆卸輪胎用之柄長十一公分
    、金屬部分長二十五公分之大型一字型螺絲起子，顯見被告一開始即有下車傷害
    他人之故意，並非基於防衛自身安全之意思才持螺絲起子相抗衡。而告訴人於臉
    部受有左眉撕裂傷達三公分長（須縫合治療）、左眼挫傷之傷害，其傷口需要縫
    合，更非單純揮打一拳，或以手錶刮傷所能造成，是被告前開所辯無非避重就輕
    ，推諉卸責之詞，不足採信。本件事證已甚明確，被告犯行堪以認定。
二、核被告傷害人之身體，所為係犯刑法第二百七十七條第一項之傷害罪。爰審酌被
    告前無不良素行，其犯罪時所受之刺激，暨其犯罪之動機、目的、手段、所生危
    害及犯後態度尚稱良好等一切情狀，量處如主文所示之刑，並諭知易科罰金折算
    標準，以資懲儆。
三、扣案之螺絲起子一支，係被告所有供犯罪所用之物，業如前述，應併予宣告沒收
    ；至扣案之拖把一支，併非被告所有之物，不另諭知沒收，併此敘明。
據上論斷，應依刑事訴訟法第二百九十九條第一項前段，刑法第二百七十七條第一項
、第四十一條、第三十八條第一項第二款，罰金罰鍰提高標準條例第一條前段、第二
條，判決如主文。
本案經檢察官洪家原到庭執行職務。
中      華      民      國    八十九    年     十二     月    二十九    日
                              臺灣板橋地方法院刑事第二庭
                                      法  官  梁宏哲
右正本證明與原本無異
如不服本判決應於送達後十日內向本院提出上訴狀
                                      書記官  周百川
中      華      民      國    八十九    年     十二     月    二十九    日
附錄本案論罪科刑法條全文：
刑法第二百七十七條第一項：傷害人之身體或健康者，處三年以下有期徒刑、拘役或
                          一千元以下罰金。


司法院資訊處製作；財團法人民間司法改革基金會備份。
